臺灣苗栗地方法院民事簡易判決　九十一年度苗簡字第五一八號
　　原　　　告　乙○○
　　被　　　告　甲○○
右當事人間請求給付會款事件，本院判決如左：
    主      文
被告應給付原告新臺幣柒拾萬玖仟捌佰元，及自民國九十一年八月十七日起至清償日
止，按週年利率百分之五計算之利息。
訴訟費用由被告負擔。
本判決得假執行。
    事實及理由
一、原告之聲明：
    除依職權假執行外如主文所示。
二、事實摘要：
    原告起訴主張：原告先於民國八十九年十一月間招組民間互助會，連同會首共二
    十一會，預定九十一年七月十日滿會，每月十日開標，每會新臺幣（下同）二萬
    元，嗣於九十年五月間，原告招組另一民間互助會，連同會首共二十一會，預定
    九十二年一月十五日滿會，被告均有參加，並分別於九十年一月十日以標息五千
    五百元及九十年六月十五日以標息四千七百元得標，唯均自九十年十二月起，皆
    未支付會款及利息，經兩造結算，被告分別積欠原告二十萬四千元及三十四萬五
    千八百元之會款尚未給付。另原告亦參加被告於九十年四月十日所招組之民間互
    助會，每月十日開標，每會亦為二萬元，唯至九十年十二月十日，被告竟宣告停
    會，嗣被告會同原告結算後，被告尚積欠原告會款及利息十六萬元，合計前開三
    合會，被告積欠原告之會款計七十萬九千八百元未返還，雖迭經原告催討付款，
    被告均藉詞推諉。為此，爰依合會契約之法律關係，訴請被告給付七十萬九千八
    百元，及自本件支付命令繕本送達翌日即九十一年八月十七日起至清償日止，按
    週年利率百分之五計算之法定遲延利息等語。被告則以伊承認積欠原告前揭會款
    ，唯目前無力一次清償，請求分期給付等語置辯。
三、法院之判斷：
    原告主張之事實，業據其提出互助會名單即互助會章程、會款計算表、及兩造結
    算會款字據影本各一份為證，核屬相符，復為被告所不爭執，應認原告之主張為
    真實。第按應付利息之債務，其利率未經約定，亦無法律可據者，週年利率為百
    分之五。又遲延之債務，以支付金錢為標的者，債權人得請求依法定利率計算之
    遲延利息。民法第二百零三條、第二百三十三條第一項前段分別定有明文。至被
    告雖辯稱其現無資力清償，希能分期支付等情，惟為原告所不同意，被告以個人
    清償能力問題抗辯，此尚不得執以對抗原告；從而，原告本於合會契約之法律關
    係，請求被告給付積欠之會款七十萬九千八百元，及自本件支付命令狀繕本送達
    翌日即九十一年八月十六日起至清償日止，按週年利率百分之五計算之法定遲延
    利息，自非無據，為有理由，應予准許。
四、假執行之宣告：本件係本於合會有所請求，而為被告敗訴之判決，爰依職權宣告
　　假執行。
五、結論：本件原告之訴為有理由，並依民事訴訟法第四百三十六條第二項、第七十
    八條、第三百八十九條第一項第三款，判決如主文。
中　　　華　　　民　　　國　　九十一　　年　　 十二 　　月　　　三　　　日
                                    臺灣苗栗地方法院苗栗簡易庭
~B法　　　官　林靜雯
右為正本係照原本作成。
如對本判決上訴，須於判決送達後廿日內向本院提出上訴（須按他造當事人之人數附
繕本）。
~B法院書記官　張茹茵
中　　　華　　　民　　　國　　九十一　　年　　 十二 　　月　　　三　　　日
